Inventaris van het archief van de Legatie in de Oostenrijkse Nederlanden, 1717-1810
Nationaal Archief, Den Haag
- ARCHIEF VAN DE GEZANTEN VAN HAREN, ERNST, GEELVINCK EN HOP, II.
  - Algemeen, A.
    - Ingekomen stukken van Staatse militairen en omringend personeel, 7.
      - Ingekomen stukken van militairen van de infanterie, artillerie, cavalerie en genie en solliciteurs-militair in het Staatse leger, 1749-1772; 104-136; 15 omslagen en 35 stukken
        - Regiment Nationalen nr. 22:, 118; 1 stuk
          - van C. Lyon, majoor, 1756.
        - Regiment Nationalen nr. 23:, 119; 1 omslag
          - van G. Mackenzie, kapitein, 1749, 1750
          - van R. Dundas, luitenant-kolonel, 1750
          - van C.W. Stewart, generaal-majoor, 1751, 1752.
        - Regiment Nationalen nr. 24:, 120; 2 stukken
          - van J.P. Macleod, kapitein, 1759
          - van C. Halkett, luitenant-kolonel, 1760.
        - Regiment Oranje-Gelderland:, 121; 3 stukken
          - van W.H. de Roode van Heeckeren, kolonel, 1750
          - van G.W. van Balveren, luitenant-kolonel, 1751
          - van Albert Dominicus graaf van Limburg Stirum, luitenant-kolonel, 1754.
        - Regiment Oranje-Nassau:, 122; 1 omslag
          - van F.W.M. van Steprodt, luitenant-kolonel, 1749, 1751
          - van C.L. graaf Van Leiningen, kolonel, 1750
          - van Graaf Von Wied, kapitein, 1750
          - van Gottlieb de Grass, majoor, 1751, 1763
          - van A.P. Eckhard, kapitein, 1752.
        - Duits regiment van Waldeck:, 123; 1 omslag
          - van A.J. de Clairet, kapitein, 1749
          - van L. von Winckelmann, luitenant-kolonel, 1754
          - van G.F. Hirsch, kapitein, 1763-1767, 1770-1771
          - van F.A. Hoecker, luitenant, 1771.
        - Regiment van Saksen-Gotha:, 124; 1 omslag
          - van Magt. Rupprecht, kapiteinsvrouw, geboren Reno, 1756
          - van A.H. von Stangen, kolonel, 1758, 1760
          - van J. van Sweygem, z.d.
        - Regiment Walen:, 125; 1 omslag
          - van Graaf Van Lillers, luitenant-generaal, 1751, 1756
          - van C. graaf Van Chanclos, kapitein, 1754
          - van Lessobecq, militair, 1754
          - van Jacques van Laere, gedeserteerde grenadier, 1755
          - van L. Dufour Chauvet, luitenant, 1770
          - van de weduwe van G. Gagia, kapitein, z.d.
        - Regiment Zwitserse gardes:, 126; 3 stukken
          - van F.L. de Tavel, luitenant-kolonel, 1760
          - van A.G. Schmid, kolonel, 1772.
        - Regiment Zwitsers nr. 1:, 127; 1 stuk
          - van S. Ulrich, kolonel, 1758.
        - Regiment Zwitsers nr. 2:, 128; 1 omslag
          - van J.V. Meijer, luitenant-kolonel, 1753, 1754
          - van J.F. Stockar de Neuform, majoor, later kolonel, 1753, 1770-1773
          - van B. Marty, kolonel, 1756
          - van L. Bousquet, luitenant-generaal, 1759.
        - Regiment Zwitsers nr. 3:, 129; 1 stuk
          - van P.F.A. von Gagern, majoor, 1754.
        - Regiment Zwitsers nr. 4:, 130; 1 omslag
          - van L. Hitzacker, kwartiermeester, 1754
          - van A.A. Sprecher von Bernegg, majoor, 1771.
        - Regiment Zwitsers nr. 5:, 131; 1 omslag
          - van C.F. baron van Verschuer, kolonel, 1751, 1753; - van G. Steiger, kapitein, 1753; - van Bergier, majoor, 1754.
        - Compagnieën artillerie:, 132; 1 omslag
          - van P.J. Flament, kapitein, 1750, 1760; - van J. Neeff, kapitein, 1753, 1756; - van Reijnier Neeff, kapitein, 1761.
        - Cavalerie:, 133; 1 omslag
          - van C.A. graaf van Schlippenbach, luitenant-generaal, 1750; - van M. Stavenisse Pous, kolonel in het regiment cavalerie Bentinck, 1750, 1754, 1756, 1761; - van baron Van Trips, kolonel en kapitein van het regiment dragonders, 1753; - van H. de Marnette, kapitein bij het regiment Trips, 1753; - van J. Falaiseau, kolonel bij het regiment Nassau, 1753; - van Nathaniel Doncker, kadet bij het regiment gardes te paard onder luitenant-generaal Hoeuf van Oyen, 1753; - van Pieter Lievens Kersteman, gewezen secretaris van Van Slippenbach, 1753-1754; - van M.A. van Volbergen, luitenant-kolonel bij het regiment Ditforth, 1767; - van Fr. de Gignoux, ritmeester in het regiment cavalerie Bentinck, 1767; - van J.T. Matsait, vader van een kadet, 1767.
        - Regiment mineurs en sappeurs van de genie:, 134; 1 stuk
          - van Henry Jean Joseph graaf Du Chastel de la Howarderice, kadet, z.d.
        - Overige militairen:, 135; 1 omslag
          - van G. van Burmania, kwartiermeester-generaal, 1752, 1756
          - van F.L. de Veye, militair in het Staatse leger, 1761.
        - Solliciteurs-militair:, 136; 1 omslag
          - van Christiaan Paulus Meijer, 1759, 1772; - van Jan Macquet, 1760; - van G. Heeneman, 1763; - van D. `s Heerenberg, 1763, 1772; - van J.H. de Vrint, 1771, 1772; - van G. Guicherit, 1772.
      - Ingekomen stukken van Staatse militairen, generaliteitsambtenaren en garnizoenspredikanten in de Barrière-steden, 1749-1772; 137-144; 3 pakken, 3 omslagen en 5 stukken
        - Namen:, 137; 1 pak
          - van J.S. baron von Schwartzenberg, gouverneur, 1749-1756; - van H. des Villates, commandeur, 1749-1750; - van J.E. Hertell, groot-majoor en commandeur, 1750-1767, 1770; - van J.E. van Burmania, groot-majoor, 1753-1759; - van C. du Moulin, groot-majoor, 1756, 1760, 1761; - van F.G. Gross, groot-majoor en commandeur, 1759, 1772; - van J.C. Dulmhorst, groot-majoor, 1761; - van J. Jappuis, auditeur, 1752, 1754; - van Mr. W. Meyer, auditeur-militair, 1759, 1760; - van J.C. Maugin, adjudant, 1751; - van J.H. Montanus, adjudant, 1760; - van H. van der Hoop, commies van de magazijnen, 1752, 1772; - van G.F. Peill, gewezen apotheker van 's lands hospitaal, 1761; - van H.J. Lindenfels, 1753.
        - Doornik:, 138; 1 pak
          - van W. prins van Hessen-Philipsthal, gouverneur, 1749-1754; - van B. Lewe, commandeur, 1750-1757; - van J.W. de Famars, commandeur, 1772; - van W.M. Graeme, groot-majoor, 1750-1753; - van R.J. de Jaymaerts, groot-majoor, 1753-1756; - van H.C. baron van Reitzenstein, onder-, later groot-majoor, 1750,1756; - van C.J. de Ton, majoor-commandeur, 1766-1767, 1772; - van Andries Egoor, kapitein-geweldiger, 1753; - van F. Forwick, kapitein-geweldiger, 1754; - van R. van Suchtelen, kapitein-luitenant ingenieur, 1754; - van Palairet, predikant, en zijn zuster Marianne E. Palairet, 1754; - van Du Lignon, predikant, 1761; - van W. de Raadt, 1761.
        - Ieperen:, 139; 1 pak
          - van F. de Lely, commandeur, 1749-1754; - van J.L. de Casembroot, commandeur, 1765, 1767; - van M.W. van Haefften, groot-majoor, 1752; - van Chr. van Logan, groot-majoor, 1756; - van C.J. de Ton, groot-majoor, 1756-1758; - van L. van Humbracht, majoor-commandeur, 1770; - van J.H. Schutz, onder-majoor, 1751-1756; - van A. van Hagen, onder-majoor, 1758-1760; - van D. Devaux, kapitein-ingenieur, 1751, 1756; - van Lucas Tiensma, sluismeester, 1750; - van Joseph F. Landry, ontvanger, 1751, 1763; - van J.C. van Byler, predikant, 1762.
        - Knocke:, 140; 2 stukken
          - van J.G. graaf von Hompesch, commandeur, 1749-1752
          - van Alida Nijpoort, geboren Heynen, 1751.
        - Veurne:, 141; 3 stukken
          - van E. van Tiddinga, commandeur, 1772; - van J.C. van Bijler, predikant, 1750; - van W. Maltzhahn, 1749.
        - Warneton:, 142; 1 omslag
          - van Joseph de Trevisanie, majoor-commandeur, 1751-1753, 1772.
        - Dendermonde:, 143; 1 omslag
          - van baron Van Heetveldt, luitenant-gouverneur, 1751; - van A. van Daele, auditeur-militair, 1751; - van Meyer, luitenant-kolonel, 1752; - van A. Herlingstin, luitenant-kolonel, 1762; - van Abraham van der Brugge, predikant van het garnizoen, 1767.
        - Lillo:, 144; 1 omslag
          - van Gross de Trevelin, commandeur, 1760; - van A. van Schweinitz, majoor-commandeur, 1772; - van A. 't Hooft, ontvanger van de convooien en licenten, 1771; - van pachter en borgen van de gemene middelen over Lillo, Liefkenshoek en Oud Lillo, z.d., afschrift; - van G. Cramer, 1752-1758; - van L. de Wurmb, 1770.
      - Ingekomen stukken van Staatse militairen in garnizoenssteden in Generaliteitslanden, 1750-1772; 145-151; 1 omslag en 11 stukken
        - Maastricht:, 145; 1 stuk
          - van C.H. van Lindtman, commandeur, 1753.
        - Sluis met bijbehorende forten:, 146; 1 omslag
          - van De la Cour, majoor-commandeur te Sluis, 1754; - van C.D. Matthey, commandeur te IJzendijke, 1772; - van C.A. van Vierssen, majoor-commandeur van de Juffrouw Schans, 1751; - van I.B. Cau, groot-majoor en commandeur te Philippine, 1771; - van F. van Doeveren, opzichter-generaal te Philippine, 1751, 1753; - van J. van Castel, commies van het magazijn te Philippine, 1772.
        - Venlo:, 147; 1 stuk
          - van L.F. de Gerstein, majoor en commies van het fort St-Michael, 1761.
        - Sas van Gent:, 148; 4 stukken
          - van P. van der Hoeven, majoor-commandeur, 1771
          - van Ph. Schilders, eerste onder-majoor, 1771.
        - Hulst:, 149; 1 stuk
          - van C. van Swanenbergh, commandeur, 1750.
        - Axel:, 150; 3
          - van J. Papo, luitenant-kolonel en commandeur, 1750, 1758
          - van F.J. Turcq, groot-majoor, 1772.
        - St-Andries:, 151; 1 stuk
          - van L.A. van Oyen, commandeur, 1754. 1 stuk
    - Ingekomen stukken van en minuten van uitgaande stukken aan gewestelijke en lokale autoriteiten, 8.
      - Ingekomen stukken van gewestelijke autoriteiten, te weten:, 152; 1 omslag
        - Jan van Borssele vrijheer van Borssele, representant van de Eerste Edele te Middelburg, 1750
        - Bernard Bruchard Rutger graaf van Rechteren tot Gramsbergen, lid van gedeputeerde staten van Overijssel te Zwolle, 1751
        - F.H. baron van Wassenaer-Katwijk, lid van de Ridderschap van Holland, te Leiden, 1751
        - Gecommitteerde Raden van Zeeland, 1768
        - R.J. baron van der Capellen tot de Marsch, lid van de Ridderschap te Gelderland te Zutphen, 1772.
      - Ingekomen stukken van en minuten van uitgaande stukken aan lokale autoriteiten in de Republiek en de Generaliteitslanden, 1750-1783; 153-182; 10 omslagen en 36 stukken
        - Alphen:, 153; 1 stuk
          - van schout en gerecht, 1752.
        - Amsterdam:, 154; 1 omslag
          - van de magistraat, 1751, 1759,1761, 1762, 1771; - van Pieter Rendorp, burgemeester, 1758; - van Albertus Brinkman, directeur van het Fonds Vita Somma Brevis, 1770; - van Calkoen, hoofdofficier, 1783.
        - Bergen op Zoom:, 155; 1 omslag
          - van de magistraat, 1754, 1757, 1780
          - van W. Plevier, schepen, 1761.
        - Breda:, 156; 1 omslag
          - van de magistraat, 1750, 1751, 1754, 1758.
        - Brielle:, 157; 3 stukken
          - van de magistraat, 1753, 1757, 1762.
        - Land van Daelhem:, 158; 1 omslag
          - van M. Franck te Daelhem, burgemeester van Bombaye, 1751; - van A.L. Pelerin te Maastricht, griffier van de Staten, 1772; - van Dieudonné Collette, burgemeester van Bombaye, z.d.
        - Dordrecht:, 159; 1 stuk
          - van de magistraat, 1757.
        - Goes:, 160; 2 stukken
          - van de magistraat, 1752-1753.
        - Gorinchem:, 161; 3 stukken
          - van de magistraat, 1753, 1754, 1771.
        - Gouda:, 162; 1 stuk
          - van de magistraat, 1771.
        - 's-Gravenhage:, 163; 3 stukken
          - van C.L. van Wassenaer, baljuw, 1751
          - van de magistraat, 1783.
        - 's-Hertogenbosch:, 164; 1 omslag
          - van en aan C. Juyn, H. de Kempenaer, D.G. van Teylingen, raden, 1752- 3483. 1754, 1771; - van en aan A. Verster, drost te St-Michielsgestel en in 's-Hertogenbosch, 1752, 1757; - van de magistraat van 's-Hertogenbosch, 1756.
        - Kampen:, 165; 1 stuk
          - van de magistraat, 1782.
        - Leeuwarden:, 166; 1 stuk
          - van D. Reneman, dijkgedeputeerde vanwege Vrouwen-parochie, 1751.
        - Leiden:, 167; 2 stukken
          - van en aan de magistraat, 1756.
        - Maastricht:, 168; 3 stukken
          - van C.R. van der Haer, burgemeester, 1751; - van de magistraat, 1756; - van Guillaume Brull, pensionaris, 1771.
        - Middelburg:, 169; 1 omslag
          - van de magistraat, 1751, 1753, 1754
          - van Dirk Macaré van Serooskerke, burgemeester, 1752.
        - Nijmegen:, 170; 1 omslag
          - van de magistraat, 1760-1762.
        - Rotterdam:, 171; 1 omslag
          - van D.G. van Teylingen, schepen, 1750
          - van de magistraat, 1760, 1772, 1780.
        - Schoonhoven:, 172; 1 stuk
          - van de magistraat, 1761.
        - Sluis:, 173; 1 stuk
          - van Jean Godefroi de Heusden geseijt, z.d.
        - Utrecht:, 174; 3 stukken
          - van de magistraat, 1753, 1754.
        - Veere:, 175; 2 stukken
          - van Willem Schorer, pensionaris, 1751
        - Veghel:, 176; 1 omslag
          - van Willem Jan Gualtherie, stadhouder van Veghel en secretaris te St-Oedenrode, en zijn vader, 1751, 1752, 1757.
        - Vlissingen:, 177; 1 omslag
          - van de magistraat, 1754, 1770
          - van J.W. van Sonsbeeck, pensionaris, 1757, 1761.
        - Het Vrije:, 178; 1 stuk
        - Waalwijk:, 179; 1 stuk
        - Weesp:, 180; 2 stukken
          - van de magistraat, 1754, 1772.
        - Zaltbommel:, 181; 1 stuk
          - van de magistraat, 1772.
        - Zierikzee:, 182; 3 stukken
          - van de magistraat, 1753, 1756
          - van de thesauriers, 1772.
      - Ingekomen stukken van en minuten van uitgaande stukken aan lokale autoriteiten elders, 1751, 1753, 1754, 1783; 183-186; 5 stukken
        - Bree:, 183; 1 stuk
          - van de thesauriers, 1783.
        - Mechelen:, 184; 2 stukken
          - van en aan de magistraat, 1753.
        - Schaffhausen:, 185; 1 stuk
          - van de magistraat, 1754, afschrift.
        - Veurne:, 186
          - van de magistraat, 1751. 1 stuk
    - Ingekomen brieven van particulieren, 9.
      - Ingekomen brieven van particulieren uit de Republiek en de Generaliteitslanden, 1749-1772; 187-213; 7 omslagen en 36 stukken
        - Amsterdam:, 187; 1 omslag
          - van C. Schrijver, 1749; - van Jan Schut, paardekoper, 1752; - van Hendrik Coulon 1753-1754; - van D.W.K. Onderdelinden, 1754; - van Swaan en Swart, 1759; - van William Burton, 1760; - van Van der Hey, 1770; - van gebroeders Elias Jacobs Jerogams en Joseph Hijman Jerogams, kooplieden in juwelen en kant, z.d.
        - St-Anna Parochie:, 188; 2 stukken
          - van kerkvoogden en ouderlingen van Vrouwenparochie en predikanten, 1751.
        - Baarle-Nassau:, 189; 1 stuk
          - van F. van Gils, 1756.
        - Baerlo:, 190; 1 stuk
          - van G.J. baron d`Olny, paardeverkoper, 1771.
        - Breda:, 191; 2 stukken
          - van A.H. Muller, geboren Boogaert, 1751
          - van L. Hofman, directeur der post, 1757.
        - Cannenburg:, 192; 1 stuk
          - van Van Isendoorn à Bloy, 1756.
        - Culemborg:, 193; 1 stuk
          - van J.P. Balguerie, 1753.
        - Delft:, 194; 1 stuk
          - van J.L. Maizonnet, predikant, 1764.
        - Gouda:, 195; 2 stukken
          - van J. Boon van Ostade, 1764, 1772.
        - 's-Gravenhage:, 196; 1 omslag
          - van R.A. Hoyman, 1751; - van Tobias Boas, Manuel Lopes Suasso en B. Texeira jr., 1751, 1758, 1760; - van J.P. Jacobi, 1752; - van C.N. Mollerus, 1752, 1754; - van A. van Wijn, 1753; - van François Corbaz, 1756; - van C. de Verdun, 1759; - van P. van Texel & Comp., kooplieden en leveranciers, 1760; - van Coenraad de Raadt, 1760-1764; - van J. van der Zaag, gedeputeerde van de Synode Zuid-Holland, 1766; - van Vosmaer, 1769; - van Heynsbergen de Roering, leverancier, 1759, 1760, 1771, 1772; - van D. van Lijnden van Swanenburgh, 1772; - van G.A. Brand, 1772; - van Jacobus van der Veen, 1772; - van Henry Mosset, herbergier, z.d.
        - Haarlem:, 197; 1 stuk
          - van Isaac van de Waereld, boekhouder van het Grootschippersgilde, 1772.
        - 's-Hertogenbosch:, 198; 3 stukken
          - van Joh. van Hooft, 1751-1752.
        - Leende:, 199; 2 stukken
          - van J. Vermeulen, namens de inwoners van de stad, [c. 1750].
        - Leeuwarden:, 200; 2 stukken
          - van A. d`Arnaud, 1759
          - van Wopkens, expediteur, 1770.
        - Leiden:, 201; 3 stukken
          - van W. van Velen, 1753
          - van Johanna Maria Boerhaave, douarière De Thoms, 1754.
        - Maastricht:, 202; 1 omslag
          - van Johannes Formu, 1750; - van J.A.Cussy, kandidaat-predikant, 1750; - van J.G. Heldewier, luitenant voué de Francomont en anderen, 1751; - van Gerhard Franckenhoff, predikant, 1754; - van Ss. Collard, 1761; - van P. Lenaerts, 1761; - van Vernede, predikant, 1761; - van Godefroi Corbeau, 1761, 1772; - van J.W. Pillera, advocaat, 1770; - van L.W. van den Heuvel, 1772; - van Elias Hansen, 1772.
        - Middelburg:, 203; 1 omslag
          - van Daniel ter Herbrüggen en Cornelis Ysbrandsz., 1751-1752; - van Johan Pieter Recxtoot, 1752; - van Servaes Bommel jr., leverancier, 1761.
        - Roermond:, 204; 1 stuk
          - van C.J.B. Sijben, advocaat, 1756.
        - Rotterdam:, 205; 1 omslag
          - van Rob. en Wm. Stirling, kooplui, 1756; - van Maerte van Bisseling, P.D. de Vries en C.P. Biesta, 1761, 1771; - van J. Isacq Fesquet, 1771; - van Laurens en Jacob Constant, 1772; - van G. Besseling, leverancier, 1781.
        - Sluis:, 206; 1 stuk
          - van S.H. Pompe van Meerdervoort, 1754.
        - Tilburg:, 207; 1 stuk
          - van Corn. Bles, 1760.
        - Utrecht:, 208; 3 stukken
          - van Joh. van Overmeer, 1762; - van H. Swellengrebel, 1772; - van Jan van Os, 1772.
        - Venlo:, 209; 1 omslag
          - van A.E. Ruijs, directeur des postes, 1750-1758.
        - Vlissingen:, 210
          - van Jacobus de Loos, expediteur, 1760-1761
          - van Hendrik Somer, expediteur, 1761.
          1 omslag.
        - Voorburg:, 211; 1 stuk
          - van Thomas Duval, diaken, 1760.
        - Wageningen:, 212; 1 stuk
          - van F.G. de Rotte, 1751.
        - Westersouburg:, 213; 6 stukken
          - van J. Stavorius, 1749-1750.
      - Ingekomen brieven van particulieren uit de Oostenrijkse Nederlanden, 1749-1772; 214-230; 3 omslagen en 24 stukken
        - Antwerpen:, 214
          - van Jan Boijkens, postmeester, 1754; - van Johannes Diepelius, predikant, 1754-1760; - aan Beughem, markgraaf van Antwerpen, 1755; - van Françoise de Smet, 1756; - van Guillaume Bremens, 1760; - van M.A. de Doncker & Comp., 1763; - van Jean Martin Smets, 1771-1772 en z.d.
        - Axel:, 215; 1 stuk
          - van Reynier Backer, molenaar, 1772.
        - Bergen:, 216; 2 stukken
          - van abbé De Wittry, 1763.
        - Brugge:, 217; 1 stuk
          - van M.L. de Grass de Moorzeele, douarière De Frémicourt, 1750.
        - Brussel:, 218; 1 omslag
          - van J.A. van Kinschot, voorganger van Van Haren, 1749; - van Max graaf de Clauwer-Briant, 1749, 1751; - van Nicolas Chaguier, 1751, 1752; - van Theodore de Faaz, 1752 en z.d.; - van Christian Geedike, in dienst van Karel van Lotharingen, daarvoor secretaris van baron van Portzig, luitenant-kolonel bij het regiment Saksen Hildburghansen, 1752; - van Des Fonds, 1753; - van Theodor van Boomtz, schipper, 1753; - van Constance de Beckhof, 1754; - van B. de Lilien (in dienst van Karel van Lotharingen), 1760; - van J. de Broeijer, 1761; - van Prins van Ligne, 1772; - van J. Lacosti Jeune, 1772; - van Magnus Spaack, kamerdienaar van Karel van Lotharingen, z.d.; - van de echtgenote van Salomon Dochez, burgeres en koopvrouw van kant, z.d.
        - Dendermonde:, 219; 2 stukken
          - van Paul Saeijs, directeur des postes, 1750.
        - Doornik:, 220; 1 omslag
          - van Gavanon, dominee van de kerk l`Olive (in de buurt van Doornik), 1750; - van Etienne Feretti, 1751; - van vertegenwoordigers van de Waalse Kerk te Doornik, 1756; - van Nicolas Joseph de Lescolle, 1770, 1771.
        - Eupen:, 221; 3 stukken
          - van Jean Jacques Gülcher, 1770.
        - Gent:, 222; 2 stukken
          - van J.C.Maes & Comp. en zijn weduwe, 1761, 1770.
        - Hoogstraten:, 223; 2 stukken
          - van N.S. prins van Salm Salm, hertog van Hoogstraten, 1763, met bijlage.
        - Ieperen:, 224; 1 stuk
          - van J. Alstijn, leverancier van bedden voor het militair hospitaal te Ieperen, 1749.
        - Kortrijk:, 225; 2 stukken
          - van deken, kannunnik en kapittel van de collegiale kerk van O.L.V. te Kortrijk, z.d.
        - Liefkenshoek:, 226; 1 stuk
          - van ingezetenen van den Doel St-Anna en Keetenis in het fort Liefkenshoek, 1770.
        - Leuven:, 227; 1 stuk
          - van H. Libitsky van Schenau, 1761.
        - Luik:, 228; 4 stukken
          - van A. de Braconier, 1753
          - van verenigingen van schippers-kooplui te Luik, Maastricht en Holland, varende over de rivier de Maas, z.d., afschriften.
        - Namen:, 229; 1 stuk
          - van de weduwe L. Pirmez, 1752.
        - Veurne:, 230; 1 stuk
          - van Isaac Bertheux, schoolmeester en voorlezer der Waalse gemeente, 1751.
      - Ingekomen brieven van particulieren elders, 1754-1772; 231-234; 11 stukken
        - Aken:, 231; 4 stukken
          - van J.H. Corneli, 1761-1763
          - van M.C. Nacken, 1763.
        - St-Dominique:, 232; 1 stuk
          - van Pierre Winand Gambier, missionaris, [c. 1756].
        - Parijs:, 233; 4 stukken
          - van Domenico Ferrari, musicus, 1754; - van Bollé, 1754; - van Schutze, 1772.
        - Wenen:, 234; 2 stukken
          - van L.E. Lichtuch, 1752; - van mevrouw De Ritter, 1762.
      - Ingekomen brieven van particulieren van onbekende herkomst, te weten:, 235; 1 omslag
        - aan Le Marchal, graaf van Batthiany, 1746
        - van N.N., 1746, 1751, 1753, 1756, 1757, 1766, 1770, 1771; Oud nr. 3555 ontbreekt.
        - van A.A. Lazari, 1752
        - van baron De Neverle, (1754)
        - van Anna Christina Anosie, 1756
        - van Guilielmus de Beer, z.d.
        - van André chev. van Valenciennes, z.d.
        - van François Huninckx, herbergier van de Clé d`Or, z.d.
    - Ingekomen brieven van familieleden van Van Haren en van Ernst, 10.
      - Ingekomen brieven van familieleden van Van Haren, te weten:, 236; 1 omslag
        - J.G. van Burmania (neef van W. van Haren), gedeputeerde van Friesland te `s-Gravenhage, 1751
        - Grovestins, 1751 en z.d.
        - J. P.W. van Canter te Wolvega, 1759, 1761
        - Du Tour te Santvliet bij Lisse, 1761
        - Onno Zwier van Haren te Wolvega, 1762, 1778
        - A.C.L. van Haren, geboren Natalis, 1769, 1770-1771
        - P. Sauria te Lissabon, 1772
        - F.G. van Burmania te Leeuwarden, 1771.
      - Ingekomen brieven van familieleden van Ernst, te weten:, 237; 1 pak
        - W.H. van Panhuys te Maastricht, 1760
        - Johan Boomhauer te Aken, 1760
        - J.J. Lijnen te `s-Gravenhage, 1760-1763, 1770, 1777-1778
        - C. Combe, compère van Ernst, 1760-1779
        - Jan Fercken, 1760, 1777, 1782
        - Joh. Abrah. Dederichs te `s-Gravenhage, 1761
        - C.E. de Ritter, zijn broer, 1775, 1778-1779
        - Jacobus Kuhnen te Bourcet bij Aken, 1778
        - Abraham Lijnen te Keulen, 1778
        - W. Prijm te Aken, 1778
        - J.L. Graham Thiellen te Maastricht, 1778
        - Jacques Reijnard Baumhauer te Aken, 1779
        - Peter Blanckarts te Aken, 1779-1783
        - Jan Willem Peltzer te Stolberg, 1779-1783
        - M.J. Baumhauer te Amsterdam, 1782
        - F. Ernst te Maubeuge, zijn zoon, 1783
        - F. van Panhuys te Maastricht, z.d.
  - Gezant en gezantschap, B.
    - Kopieresoluties van de Staten-Generaal betreffende de buitenlandse dienst, 1651-1751, gedrukt; 238; 1 omslag
    - Kopieresolutie van de Staten-Generaal betreffende het afscheid van Van Haren in de vergadering van de Staten-Generaal, 1749; 239; 1 stuk
  - Huishoudelijke zaken van de ambassade, C.